# 关于债务重组

提问人：super 小兔妈咪 时间：2015-08-13 18:35:44
陈版，您好，我单位为—大型国企，最近资金紧张，我们想进行债务重组，将我的应付账款 8 折还款给供应商，我想问的是这样处理有什么问题吗，签债务重组合同有什么注意事项

回答人：chenyiwei
其中涉及的法律问题建议咨询律师。会计处理方面，要注意此处所涉及的债务减免有无合理的依据，是否为非关联方之间的公平交易，所减免的款项的偿还义务是否确已解除（还是仅仅推迟还款）、为了使债权人同意减免还需同意哪些条件等。

提问人：super 小兔妈咪 时间：2015-08-13 19:58:14
老师，如果债务重组，是不是对所有供应商都重组，另外合同中必需说明财务周转困难

回答人：chenyiwei
这应该不是必要条件，毕竟还不是破产重整或者破产清算。